臺灣士林地方法院刑事判決　　　　　　　　　　　　九十一年度交易字第一七六號
　　公　訴　人　臺灣士林地方法院檢察署檢察官
　　被　　　告　甲○○
右列被告因公共危險等案件，經檢察官提起公訴（九十一年度偵字第三六六四號、九
十一年度調偵字第二七四號），本院判決如左：
    主  文
甲○○服用酒類，不能安全駕駛動力交通工具而駕駛，處拘役伍拾日，如易科罰金以
佰元折算壹日。又因過失傷害人，處拘役貳拾日，如易科罰金以佰元折算壹日。
應執行拘役陸拾日，如易科罰金以佰元折算壹日。
    事  實
一、甲○○明知服用酒類會導致不能安全駕駛動力車輛，仍於民國九十一年三月十日
    晚間九時許，在臺北市○○區○○街某不詳名稱之卡拉ＯＫ店內與友人及胞姊一
    同飲用高梁酒及威士忌酒後，已達意識模糊而不能安全駕駛動力交通工具之程度
    ，猶於酒後駕駛其所有車號八Ｆ─四六六三號自用小客車，沿臺北市○○區○○
    路由東往西方向行駛，嗣於翌日（即九十一年三月十一日）凌晨零時四十分許，
    途經臺北市○○區○○路與基河路設有燈光號誌管制之交岔路口時，本應注意汽
    車行駛至交岔路口，其行進應遵守燈光號誌之指示，不得闖越紅燈，且飲用酒類
    後其呼氣酒精濃度超過每公升○．二五毫克時，即不得駕車，而依當時情形，並
    無不能注意之情事，適有丙○○駕駛車號Ｔ五─三九九三號自用小客車搭載其女
    友李玫靜，沿臺北市○○區○○路由北往南方向行駛，遇綠燈正擬通過該路口之
    際，詎甲○○竟因酒醉意識模糊，而未遵守燈光號誌貿然闖越紅燈，致甲○○所
    駕駛之自用小客車之車頭於該路口迎面撞擊丙○○所駕駛自用小客車之左前車頭
    及左後葉子板，致李玫靜因而受有右肘挫傷之傷害。旋經在前開路口東北角三十
    公尺處（台北市劍潭捷運站前）正在執行酒測勤務之警員乙○○目睹車禍經過，
    遂當場對於甲○○測試酒精濃度，測得其呼氣酒精濃度高達每公升一．一一毫克
    ，而查悉上情。
二、案經李玫靜告訴及臺北市政府警察局士林分局報告臺灣士林地方法院檢察署檢察
    官偵查起訴。
    理  由
一、右揭犯罪事實，業據被告甲○○於本院審理時坦承不諱，核與被害人李玫靜指訴
    之情節相符，且經證人丙○○、乙○○分別證述在卷，並有呼氣酒精濃度測試紀
    錄、測試觀察紀錄表、臺北市政府警察局舉發違反道路交通管理事件通知單、道
    路交通事故調查報告表、道路交通事故補充資料表、新光吳火獅紀念醫院診斷證
    明書、法務部八十八年五月十八日法檢字第○○一六六九號函各一份及現場照
    片九張在卷可稽，足見被告自白核與事實相符，堪予採信。又醫學文獻上認人體
    呼氣酒精濃度達於每公升０．五毫克時，即會反應較慢、感覺減低並影響駕駛；
    達到每公升０．七五毫克時，將造成思考、個性及行為改變；達到每公升一毫克
    時，將造成中度中毒，而有步態不穩、噁心、嘔吐及精神混惑不清晰等症狀，有
    行政院國軍退除役官兵輔導委員會臺北榮民總醫院八十八年八月五日（八八）北
    總內字第二六八六八號函在卷可按。查被告經警檢測其呼氣酒精成份高達每公升
    一．一一毫克，且經警方測試觀察結果認被告有意識模糊、注意力無法集中之情
    形，參以被告係因酒後意識糢糊而闖越紅燈，始迎面撞擊丙○○所駕車輛，足見
    被告飲酒後已達不能安全駕駛之程度。另按汽車行駛至交岔路口，其行進、轉彎
    應遵守燈光號誌之指示；飲用酒類後其吐氣所含酒精濃度超過每公升○．二五毫
    克，不得駕車，道路交通安全規則第一百零二條第一項第一款、第一百十四條第
    二款分別定有明文。本件被告駕車行經前揭路口遇紅燈時，原應依燈光號誌之指
    示，在路口前停車，不得超越停止線或進入路口，且肇事當時復無不能注意情事
    ，竟因酒後意識模糊而未遵守燈光號誌之指示，貿然闖越紅燈而肇事，其有過失
    至明。且告訴人李玫靜因本件車禍受有右肘挫傷之傷害，與被告之過失行為間顯
    有相當因果關係存在，是被告過失傷害之犯行，亦堪認定。本件事證已臻明確，
    被告犯行洵堪認定，應依法論科。
二、核被告所為，係犯刑法第一百八十五條之三之服用酒類不能安全駕駛動力交通工
    具而駕駛罪及同法第二百八十四條第一項前段之過失傷害罪。被告所犯前開二罪
    ，犯意各別，罪名不同，應予分論併罰。又被告係汽車駕駛人，因其酒醉駕車致
    被害人李玫靜受有前述傷害，依法應負刑事責任，爰依道路交通管理處罰條例第
    八十六條第一項規定，加重其刑。爰審酌被告之品行、生活狀況、智識程度、過
    失程度，及其酒後駕車，影響道路交通安全甚鉅，並造成被害人李玫靜受有前開
    傷害，惟犯罪後坦承犯行，尚有悔意，但尚未與被害人達成和解等一切情狀，各
    量處如主文所示之刑，且諭知易科罰金之折算標準，並定其應執行之刑。
據上論斷，應依刑事訴訟法第二百九十九條第一項前段，刑法第一百八十五條之三、
第二百八十四條第一項前段、第五十一條第六款、第四十一條第一項前段，道路交通
管理處罰條例第八十六條第一項，罰金罰鍰提高標準條例第一條前段、第二條，判決
如主文。
本案經檢察官曾淑華到庭執行職務
中      華      民      國  九十一    年     十一     月      六      日
                                    臺灣士林地方法院刑事第二庭
                                        法  官  陳  章  榮
右正本證明與原本無異。
如不服本判決，應於判決送達後十日內，向本院提出上訴狀。
                                        書記官  嚴  慧  萍
中      華      民      國    九十一    年     十一     月      八      日
附錄本案論罪科刑法條全文：
刑法第一百八十五條之三：
　服用毒品、麻醉藥品、酒類或其他相類之物，不能安全駕駛動力交通工具而駕駛者
 ，處一年以下有期徒刑、拘役或三萬元以下罰金。
刑法第二百八十四條第一項：
  因過失傷害人者，處六月以下有期徒刑、拘役或五百元以下罰金。致重傷者，處一
  年以下有期徒刑、拘役或五百元下罰金。
